臺灣高雄地方法院刑事判決　　　　　 100年度交簡上字第10號
上　訴　人
即　被　告　賴儀芳
上列上訴人即被告因過失傷害案件，不服本院高雄簡易庭中華民
國99年12月8 日99年度交簡字第606 號第一審判決（聲請簡易判
決處刑書案號：臺灣高雄地方法院檢察署99年度偵字第17133 號
），提起上訴，本院管轄之第二審合議庭判決如下：
    主  文
上訴駁回。
    事  實
一、賴儀芳領有重型機車駕照，於民國98年11月17日下午5 時許
    ，騎乘車號XUE-580 號重型機車，沿高雄市○○○路東往西
    方向行駛，途經五福二路與仁愛二街口時，本應注意後車與
    前車之間應保持隨時可以煞停之距離及車前狀況，並隨時採
    取必要之安全措施，而當時之天候晴，暮光（原判決誤載為
    夜間有照明，應予更正），柏油路面乾燥、無缺陷、無障礙
    物、視距良好，客觀上並無不能注意之情事，另依其智識、
    考領有重型機車駕照，主觀上亦無不能注意之情事，竟疏未
    注意及此，於上開路口自後追撞同向前方由謝姃俐所騎乘車
    號ZLN-963 號之輕型機車，致謝姃俐人車倒地，受有頸部扭
    傷之傷害。嗣賴儀芳於肇事後，於犯罪未經有偵查權之機關
    或公務員發覺以前，留在現場等候，並主動向到現場處理之
    警員坦承肇事，自首而願接受裁判。
二、案經謝姃俐訴由臺灣高雄地方法院檢察署檢察官聲請簡易判
    決處刑。
    理  由
壹、證據能力部分：
一、按「除前3 條之情形外，下列文書亦得為證據：... 二、除
    顯有不可信之情況外，從事業務之人於業務上或通常業務過
    程所須製作之紀錄文書、證明文書。」刑事訴訟法第159 條
    之4 第2 款定有明文。查告訴人謝姃俐於天晟醫院之病歷、
    診斷證明書，屬醫師於醫療業務過程中所須製作之紀錄文書
    及依病歷所轉錄之證明文書，其記錄時亦無預見日後將作為
    證據之偽造動機，虛偽之可能性較小，且如讓製作者以口頭
    方式在法庭上再重述過去之事實或數據，實際上有其困難，
    具有一定程度之不可代替性，復無顯不可信之情況，依上開
    規定，上開病歷、診斷證明書均應具有證據能力。
二、次按被告以外之人（包括證人、鑑定人、告訴人、被害人及
    共同被告等）於審判外之陳述雖不符刑事訴訟法第159 條之
    1 至之4 等4 條之規定，而經當事人於審判程序同意作為證
    據，法院審酌該言詞陳述或書面陳述作成時之情況，認為適
    當者，得為證據。刑事訴訟法第159 條之5 第1 項定有明文
    。查告訴人謝姃利於偵查中未經具結之證述及本判決後述所
    引用文書形式之供述證據，其性質雖屬傳聞證據，且當事人
    均已知上述證據乃傳聞證據，於本院審理時均同意作為證據
    （參本院二審卷第20頁），本院審酌上開證人於陳述當時之
    原因、過程、內容、功能等外在環境加以觀察，足認上開證
    人陳述係出於真意之信用性獲得確切保障，而有可信之特別
    情況，另文書形式之供述證據部分，無證據證明此等證據有
    何遭變造或偽造情事，認為以之作為本件論証之證據，均與
    待證事實具有關聯性，作為本案之證據亦屬適當，揆諸前開
    規定，上開證據均具有證據能力。
三、卷附照片，係傳達照相當時現場情況，而透過照片傳達與現
    場實況一致之內容，並不存在人對現實情形之知覺、記憶所
    經常發生的表現錯誤，是認照片之性質係非供述證據，並無
    傳聞法則之適用，且亦別無證據證明上開照片有經偽造、變
    造或不法之情形，自有證據能力。
貳、實體部分：
一、上開犯罪事實，業據被告於本院審理時坦承不諱，核與告訴
    人謝姃俐於偵查時之證述相符，並有高雄市政府警察局交通
    警察大隊函附之道路交通事故現場圖、道路交通事故調查報
    告表(一)(二)、現場談話紀錄表及現場照片6 張等附卷可稽，足
    認被告上開自白確與事實相符，洵堪採為論罪科刑之依據。
二、按汽車在同一車道行駛時，... 後車與前車之間應保持隨時
    可以煞停之距離。汽車行駛時，駕駛人應注意車前狀況...
    ，並隨時採取必要之安全措施。道路交通安全規則第94條第
    1 項、第3 項定有明文。本件被告曾考領重型機車駕駛執照
    一情，有證號查詢機車駕駛人在卷可證（參本院一卷第21頁
    ），是依其曾考領駕駛執照之智識及騎乘機車多年之經驗，
    對於上開規定自應知之甚詳；且案發當時天候晴、暮光、柏
    油路面乾燥、無缺陷、道路無障礙物、視距良好等情，除據
    被告於警詢、本院審理時證述明確外（參偵卷第28頁，本院
    二審卷第53頁），且有高雄市政府警察局苓雅分局道路交通
    事故調查報告表(一)及現場照片6 張在卷可按（參偵卷第26、
    33～35頁），足認被告客觀上並無不能注意之情事，然被告
    竟疏未注意車前狀況並保持隨時可以煞停之距離，而自後方
    撞上行駛在前之告訴人謝姃俐之輕型機車，足證被告確有應
    注意、能注意卻疏未注意之過失甚明，且被告因上開過失駕
    駛行為，導致告訴人謝姃俐人車倒地而受有頸部扭傷之傷勢
    ，有告訴人天晟醫院之病歷、診斷證明書附卷可佐（參偵卷
    第5 頁，本院二審卷第37～43頁），其過失行為與造成之傷
    害結果間，自有相當因果關係，已甚明確；從而，被告涉有
    上開過失傷害之犯行，實堪認定，應予依法論科。
三、核被告所為，係犯刑法第284 條第1 項前段之過失傷害罪。
    被告於肇事後停留於案發現場，並於有偵查犯罪權限之公務
    員尚未發覺其犯罪前，主動向到場處理之員警自承係其騎乘
    機車發生前揭車禍，進而接受裁判等情，有高雄市○○○○
    ○道路交通事故肇事人自首情形紀錄表在卷可參（參偵卷第
    30頁），是被告此舉當認合於自首要件，爰依刑法第62條前
    段規定減輕其刑。
四、原審以本件被告罪證明確，因而依刑法第284 條第1 項前段
    、第62條前段、第41條第1 項前段，刑法施行法第1 條之1
    等規定，並審酌被告因一時疏失致告訴人受有非輕之傷害，
    且迄今未與告訴人達成和解，惟念其犯後於本院訊問時能坦
    承犯行，態度尚稱良好，且前未有犯罪前科，有臺灣高等法
    院被告前案紀錄表在卷足稽，素行尚佳，及其所受教育程度
    、家庭經濟狀況等一切情狀，量處拘役40日，並諭知以新臺
    幣1,000 元折算1 日之易科罰金折算標準，其認事用法，核
    無不合，量刑亦屬允當，被告上訴意旨雖稱：其有和解誠意
    ，無奈告訴人不願到場洽談和解，請考量其經濟狀況困難，
    給予從輕量刑等語，惟按刑罰之量定，固屬法院自由裁量之
    職權行使，但仍應審酌刑法第57條所列各款事由及一切情狀
    ，為酌量輕重之標準，並非漫無限制。在同一犯罪事實與情
    節，如別無其他加重或減輕之原因，下級審法院量定之刑，
    亦無過重或失輕之不當情形，則上級審法院對下級審法院之
    職權行使，原則上應予尊重。本件被告既無法與告訴人達成
    和解，則本院與原審所審酌之犯罪情節即無不同，且原審所
    量定之刑，亦無過重或失輕之不當情形，依前開說明，本院
    自應予以尊重，故被告上訴意旨指摘原判決量刑不當，尚難
    憑取，應予駁回。
據上論斷，應依刑事訴訟法第455 條之1 第1 項、第3 項、第36
8 條、第364 條，判決如主文。
本案經檢察官陳登燦到庭執行職務。
中    華    民    國   100    年    4     月    21    日
                  刑事第十五庭  審判長法  官    莊珮君
                                      法  官    吳佳樺
                                      法  官    王俊彥
不得上訴。
以上正本證明與原本無異。
中    華    民    國   100    年    4     月    21    日
                                      書記官    黃園芳
附錄本案論罪科刑法條：
中華民國刑法第284 條第1 項
（過失傷害罪）
因過失傷害人者，處6 月以下有期徒刑、拘役或5 百元以下罰金
，致重傷者，處1 年以下有期徒刑、拘役或5 百元以下罰金。